【裁判字號】    97,財管,148
【裁判日期】    971016
【裁判案由】    指定遺產管理人
【裁判全文】
臺灣高雄地方法院民事裁定             97年度財管字第148號
聲  請  人  合作金庫商業銀行股份有限公司
法定代理人  甲○○
非訟代理人  乙○○
被繼承人    丙○○○
上聲請人聲請指定被繼承人丙○○○之遺產管理人事件，本院裁
定如下：
  主  文
選任張啟祥律師為被繼承人丙○○○（女，民國○○○年○月○
日生，身分證統一編號：Ｚ 000000000號，民國九十五
年四月十九日死亡）之遺產管理人。
程序費用新台幣壹仟元由被繼承人丙○○○之遺產負擔。
  理  由
一、按繼承開始時，繼承人之有無不明者，由親屬會議於一個月
    內選定遺產管理人，並將繼承開始及選定遺產管理人之事由
    ，向法院報明；無親屬會議或親屬會議未於前條所定期限內
    選定遺產管理人者，利害關係人或檢察官，得聲請法院選任
    遺產管理人，並由法院依前項規定為公示催告，民法第1177
    條、第1178條第2 項分別定有明文。
二、本件聲請意旨略以：被繼承人丙○○○（年籍如主文）向聲
    請人貸款，且該筆貸款並設有最高限額抵押權。惟其繼承人
    均拋棄繼承，且未依民法第1178條第2 項選任遺產管理人，
    致聲請人之債權無法行使，為此依非訟事件法第149 條第1
    項前段之規定提起本件聲請，請求選任被繼承人丙○○○之
    遺產管理人等語。
三、經查，聲請人主張之前揭事實，業據其提出債權憑證借據、
    本院95繼字第1315、2502號准予拋棄繼承通知函、親屬系統
    表暨戶籍謄本及除戶資料等各1 份為證，並經本院調閱本院
    96繼字第1315、2502號卷核閱屬實，丙○○○繼承人均已拋
    棄繼承，且親屬會議亦無指定遺產管理人，揆諸首揭法條規
    定與前開說明，聲請人為丙○○○之債權人，係有利害關係
    ，其向本院聲請指定遺產管理人，自屬有據。
四、審酌選任遺產管理人，法院有裁量權，應依職權選任適當
    之人為遺產管理人，如經選任確定，即有擔任遺產管理人之
    義務；又選任遺產管理人須考慮其適切性，以熟悉相關法
    律程序，並對遺產之管理能為公平處理者為優先選任。據此
    ，鑑於具備律師身分之人，不但具有法律規定之相關專業
    知識，行止亦受律師法之規範，倘無其他不適任原因，應為
    適任人選，張啟祥律師為高雄律師公會之入會會員，受有律
    師執業倫理之規範，並係向高雄律師公會登記願意擔任遺產
    管理人之人員，且其學識及專業經驗，應能勝任遺產管理人
    職務，誠為妥適人選；且經本院依職權徵詢張啟祥律師之意
    願，其亦同意擔任本件遺產管理人，有公務電話紀錄1 份在
    卷可佐，應認其能勝任遺產管理人職務。爰選任張啟祥律師
    擔任丙○○○之遺產管理人，負責處理有關被繼承人之遺產
    遺債事宜。
五、依非訟事件法第157條、第24條第1項，裁定如主文。
中    華    民    國    97    年    10    月    16    日
                  家事法庭  法  官  王俊隆
正本係照原本作成。
如對本裁定抗告須於裁定送達後10日內向本院提出抗告狀。
中    華    民    國    97    年    10    月    16    日
                            書記官  洪敏芳


司法院資訊處製作；財團法人民間司法改革基金會備份。
